# 请教陈版，关于债务豁免的疑问

提问人：gpqg 时间：2022-02-10 21:14:57
陈版，
如果企业的控股股东以普通债权人身份，同其他债权人一起共同对企业作出相同比例的债务豁免。
在这个交易中，控股股东与其他普通债权人处于相同的地位，并未因其股东身份而有任何不同。因此，控股股东豁免企业债务的交易应当界定为损益性交易。
如果控股股东在与其他债权人相同比例的债务豁免之外，又单独对企业的债务进行豁免，则单独豁免的部分应当界定为权益性交易进行会计处理。
我的问题是，如果其他债权人豁免了40%的债务，而控股股东却只豁免了10%的债务，并没有豁免相同比例的债务。此时对于控制股东少豁免的这30%的债务该如何处理呢？对于控股股东豁免只豁免的10%的债务是作为权益性交易处理吗？
谢谢陈版！

回答人：chenyiwei
建议首先了解：为何会出现控股股东豁免债务的比例小于非关联债权人的异常情况？背后有无特殊原因？
一般理解，如果控股股东豁免的比例小于其他非关联债权人，且对此有合理解释，认定具有商业实质，则就实际豁免的10%债务仍可按损益性交易处理。但是，无论如何，这属于重大异常交易，需注意核实相关背景。